【裁判字號】    92,訴,1773
【裁判日期】    921107
【裁判案由】    搶奪等
【裁判全文】
臺灣板橋地方法院刑事判決                        九十二年度訴字第一七七三號
    公  訴  人  臺灣板橋地方法院檢察署檢察官
    被      告  辛○○
                庚○○
右列被告等因搶奪等案件，經檢察官提起公訴（九十二年度偵字第一一六二０號）及
移
左（其中被告辛○○部分，本院於準備程序進行中，被告辛○○就被訴事實為有罪之
陳述，經告知被告辛○○簡式審判程序之旨，並聽取當事人之意見後，裁定進行簡式
審判程序）：
    主  文
辛○○攜帶兇器竊盜，處有期徒刑柒月，扣案之雕刻刀貳把及鑰匙壹枝均沒收。又共
同連續意圖為自己不法之所有，而搶奪他人之動產，處有期徒刑壹年肆月。應執行有
期徒刑壹年玖月，扣案之雕刻刀貳把及鑰匙壹枝均沒收。
庚○○共同連續意圖為自己不法之所有，而搶奪他人之動產，處有期徒刑拾月。
    事  實
一、辛○○（有違反毒品危害防制條例、竊盜等前科，但非累犯）意圖為自己不法之
    所有，於民國九十二年六月九日十二時許，在臺北縣新莊市○○○路七二一號前
    ，持其所有客觀上具危險性足供兇器使用之雕刻刀二把及鑰匙一枝，竊取甲○○
    所有車牌號碼為ＧＧＺ－七五九號之重機車得逞。
二、辛○○基於意圖為自己不法之所有之概括犯意，或與真實姓名年籍不詳自稱「林
    龍山」之成年男子共同基於意圖為自己不法之所有之犯意聯絡，或單獨一人，或
    與其弟庚○○（有竊盜前科，但非累犯）共同基於意圖為自己不法之所有之概括
    犯意聯絡，而分別於如附表所示之時間、地點，以騎乘機車尾隨如附表所示之被
    害人之方式，趁被害人等不及防備之際，自後貼近而搶奪被害人等所持有之皮包
    ，得手後，即均匆忙騎車逃逸。嗣於九十二年六月九日十三時三十分許，辛○○
    、庚○○在臺北縣新莊市○○○路一四一號前，為警查獲，並於辛○○身上扣得
    其所有之雕刻刀二把、鑰匙一枝及置於機車腳踏板之皮包二個（內含附表編號三
    、四所示之物，連同上開竊得之車牌號碼為ＧＧＺ－七五九號之重機車一併由被
    害人壬○○、丁○○、甲○○立據領回）。
三、案經臺北縣政府警察局新莊分局報告臺灣板橋地方法院檢察署檢察官偵查起訴及
    移送併辦。
    理  由
一、訊據被告辛○○對於如事實欄一、所示之加重竊盜及如附表編號三、四所示之搶
    奪犯行固均坦承不諱，惟對於如附表編號一、二所示之搶奪犯行則矢口否認，辯
    稱：併辦部分我不承認云云。另被告庚○○則矢口否認有上開如附表編號三、四
    所示之搶奪犯行，辯稱：伊係由辛○○載其前往買父親之紙尿褲始被查獲，伊並
    未與辛○○共犯云云。
二、經查，右揭事實，業據被告辛○○、庚○○分別於警詢時、檢察官偵查中及本院
    審理時供承不諱（其中被告辛○○、庚○○於警詢時所為之自白〈即如附表編號
    三、四所示之搶奪犯行部分〉既無證據證明其二人之自白有何「強暴、脅迫、利
    誘、詐欺、違法羈押或其他不正之方法等情，且被告辛○○、庚○○於九十二年
    十月六日本院受命法官行準備程序時當庭播放勘驗其二人於警詢時之錄音帶結果
    ，與臺灣板橋地方法院檢察署檢察官於偵查中勘驗其二人於警詢時之錄音帶結果
    相同，亦認係正常製作警詢時筆錄之情形，其二人於警詢時之自白均確係出於自
    由意識之下所為之陳述，致被告辛○○、庚○○於本院審理時均不再主張有關其
    二人之自白係出於不正之方法之陳述，基於案重初供之經驗法則及被告辛○○、
    庚○○於警詢時所為之自白互核相符，應有「較可信之特別情況，且為證明犯罪
    事實存否所必要者」之情形），核與被害人甲○○、己○○、乙○○、壬○○、
    丁○○分別於警詢時及本院審理時所指述之情節相符，復據證人即承辦警員張弘
    學、陳培育、丙○○分別到庭結證明確，並有臺北縣政府警察局新莊分局光華派
    出所扣押物品目錄表、被害人損失財物一覽表、臺北縣政府警察局新莊分局九十
    二年九月二十四日新警督字第０９２００４１３５５號函、桃園縣政府警察局桃
    園分局九十二年十月二十日桃警分刑字第０９２１０３８５２２號函及所附相關
    資料（含承辦警員張弘學、陳培育之報告）各一份、臺北縣政府警察局贓物認領
    保管單三份、扣案物之照片二張附卷可稽，復有如事實欄二、所示之雕刻刀二把
    及鑰匙一枝扣案可佐。且上開扣案之雕刻刀二把，均外型完好，係金屬材質，客
    觀上具危險性，足以危害人體，均可供兇器使用等情，亦為被告辛○○所坦承在
    卷。綜上所陳，足見被告辛○○、庚○○所為之上開辯解，均無足採。事證明確
    ，被告辛○○、庚○○之犯行均應堪認定。
三、核被告辛○○所為如事實欄一、及如附表所示之犯行，係犯刑法第三百二十一條
    第一項第三款之攜帶兇器竊盜罪及第三百二十五條第一項之搶奪罪。被告庚○○
    所為如附表編號三、四所示之犯行，係犯刑法第三百二十五條第一項之搶奪罪。
    移送併辦（即如附表編號一、二所示之臺灣桃園地方法院檢察署九十二年度偵字
    第一一五二一號）部分，雖未據公訴人起訴，本院認此部分與本件論罪科刑（即
    已起訴）部分有連續犯之裁判上一罪關係，亦為起訴之效力所及，本院應併予審
    理。被告辛○○與真實姓名年籍不詳自稱「林龍山」之成年男子就如附表編號一
    所示之搶奪罪及被告辛○○與被告庚○○就如附表編號三、四所示之搶奪罪，彼
    此之間，均互有犯意聯絡及行為分擔，均為共同正犯。被告辛○○先後四次搶奪
    之犯行及被告庚○○先後二次搶奪之犯行，均時間緊接，罪名相同，均顯係基於
    概括犯意而為，均應各依連續犯之規定，論以搶奪一罪，並加重其刑。被告辛○○所犯上開攜帶兇器竊盜罪及搶奪罪間，犯意各別，構成要件互異，應分論併罰
    。爰審酌被告辛○○、庚○○均有如事實欄所示之前科（均尚非累犯），有臺灣
    高等法院被告全國前案紀錄表計二份在卷足憑，兼衡被告辛○○、庚○○之智識
    程度、生活狀況，其二人正值二、三十歲之青壯年齡，均不思循正途努力向上，
    竟意圖不勞而獲，以騎乘機車尾隨如附表所示之被害人之方式，趁被害人等不及
    防備之際，自後貼近而搶奪被害人之財物，嚴重破壞社會秩序及人身安全，被告
    辛○○犯後業已坦承犯行，尚知悔悟，且部分搶奪贓物業經被害人立據領回，而
    被告庚○○則否認全部犯行，被告辛○○、庚○○犯罪之動機、目的、手段、犯
    罪所生之危害、犯罪後之態度等一切情狀，分別量處如主文所示之刑，並就被告
    辛○○部分定其應執行之刑，以示懲儆。
四、扣案之雕刻刀二把及鑰匙一枝，均係被告辛○○所有供犯本件攜帶兇器竊盜罪所
    用之物，業據被告辛○○供明在卷，均應依刑法第三十八條第一項第二款之規定
    宣告沒收。
五、移送併辦（即臺灣桃園地方法院檢察署九十二年度偵字第一一五二一號之被告辛○○意圖為自己不法之所有，於九十二年二月二十一日二十一時許，與真實姓名
    年籍不詳自稱「林龍山」之成年男子，共同至桃園市○○街一號福客多便利商店
    內，趁店員戊○○不備之際，竊取該店所陳列之「約翰走路」牌洋酒三瓶，經戊○○發現追出店外制止，被告辛○○等與戊○○扭打後，即逃離現場）意旨另以
    被告辛○○所涉刑法第三百二十條第一項之竊盜罪與本件上開論罪科刑部分（竊
    盜罪）之犯行有連續犯之裁判上一罪關係，而移送併辦云云。惟查，上開移送併
    辦之事實，業據被害人戊○○於警詢時證述「我就趁機將二人抓住，．．．當時
    辛○○就和我發生扭打並拿出一枝類似小刀之兇器反抗，．．．」等語明確，復
    經被告辛○○於警詢時及本院審理時供稱其有拿取該店所陳列之「約翰走路」牌
    洋酒三瓶走出店外，而未結帳等情在卷，且警方將上開遺留現場之「約翰走路」
    牌洋酒空盒上所採遭搶時所遺指紋，經送內政部警政署刑事警察局鑑驗結果，認
    與該局檔存之被告辛○○指紋卡之左中、左食、右食指指紋相符一節，亦有該局
    九十二年四月四日刑紋字第０九二００四二三五三號鑑驗書一份附卷可稽。足見
    被告辛○○涉有「竊盜，因脫免逮捕，而當場施以強暴脅迫」之刑法第三百二十
    九條準強盜犯行，而非單純之刑法第三百二十條第一項竊盜犯行而已，其與本件
    上開論罪科刑部分之犯意及犯行均屬有別，係屬數罪之關係，並無連續犯之裁判
    上一罪關係，本院無從併予審理，應退回由檢察官依法辦理，併予明。
據上論斷，應依刑事訴訟法第二百七十三條之一第一項、第二百九十九條第一項前段
，刑法第二十八條、第五十六條、第三百二十一條第一項第三款、第三百二十五條第
一項、第五十一條第五款、第三十八條第一項第二款，判決如主文。
本案經檢察官王秀慧到庭執行職務
中    華    民    國      九十二      年      十一    月        七      日
                                      臺灣板橋地方法院刑事第三庭
                                    審判長法  官  胡  堅  勤
                                          法  官  李  君  豪
                                          法  官  楊  千  儀
右正本證明與原本無異。
如不服本判決，應於判決送達後十日內向本院提出上訴狀（應附繕本），上訴於臺灣
高等法院。
                                          書記官  吳  河  東
中    華    民    國      九十二      年      十一    月        七      日
附錄本案論罪科刑法條全文
刑法第三百二十一條
犯竊盜罪而有左列情形之一者，處六月以上五年以下有期徒刑：
  一、於夜間侵入住宅或有人居住之建築物、船艦，或隱匿其內而犯之者。
  二、毀越門扇、牆垣或其他安全設備而犯之者。
  三、攜帶兇器而犯之者。
  四、結夥三人以上而犯之者。
  五、乘火災、水災或其他災害之際而犯之者。
  六、在車站或埠頭而犯之者。
前項之未遂犯罰之。
刑法第三百二十五條（普通搶奪罪）
意圖為自己或第三人不法之所有，而搶奪他人之動產者，處六月以上五年以下有期徒
刑。
因而致人於死者，處無期徒刑或七年以上有期徒刑，致重傷者，處三年以上十年以下
有期徒刑。
第一項之未遂犯罰之。
附表
編號  行為時間      行為地點        被害人  遭搶（竊）財物      行為人
一    九十二年六月  桃園市○○路與  己○○  皮包一個，內含國民  辛○○、「
      一日二十二時  和興街口                身分證、健保ＩＣ卡  林龍山」
      許                                    、丙級餐飲技術證、
                                            中興銀行提款卡、Ｎ
                                            ＯＫＩＡ8250手機、
                                            新臺幣一百零五元
二    九十二年六月  桃園市○○街（  乙○○  紅色手提包一個，內  辛○○
      三日十二時三  桃新醫院前）            含現金二千餘元、印
      十分許                                章三枚、鑰匙一串、
                                            徐俊賢國民身分證影
                                            本、老人卡各一張
三    九十二年六月  臺北縣新莊市民  壬○○  皮包一個，內含國民  辛○○、劉
      九日十二時三  安路一八０巷內          身分證、行照、駕照  榮倫
      十分許                                、新臺幣八百元
四    九十二年六月  臺北縣新莊市中  丁○○  皮包一個，內含行動  辛○○、劉
      九日十二時四  正路與雙鳳路口          電話一枝、華南銀行  榮倫
      十分許                                金融卡、萬通銀行金
                                            融卡、鑰匙一串、新
                                            臺０幣九百元


司法院資訊處製作；財團法人民間司法改革基金會備份。
